臺灣宜蘭地方法院刑事判決
111年度易字第221號
公  訴  人  臺灣宜蘭地方檢察署檢察官
被      告  陳偉達


                 （現另案於法務部○○○○○○○執行中） 
上列被告因竊盜案件，經檢察官提起公訴（111年度偵緝字第283
號），被告於本院準備程序進行中，就被訴事實為有罪之陳述，
經本院告知簡式審判程序意旨，並聽取公訴人、被告之意見後，
裁定改依簡式審判程序審理，並判決如下：
    主  文
陳偉達犯竊盜罪，處有期徒刑參月，如易科罰金以新臺幣壹仟元
折算壹日；又犯踰越安全設備竊盜罪，處有期徒刑陸月，如易科
罰金以新臺幣壹仟元折算壹日。應執行有期徒刑柒月，如易科罰
金以新臺幣壹仟元折算壹日。
    犯罪事實
一、陳偉達於民國111年1月12日凌晨5時許，自宜蘭縣礁溪鄉礁
    溪火車站搭乘火車至頭城鎮外澳火車站下車後欲徒步返回住
    處，途中行經頭城鎮濱海路二段時，竟基於意圖為自己不法
    所有之竊盜犯意，先後為下列竊盜犯行：
（一）於111年1月12日凌晨5時20分許，徒步行經頭城鎮濱海路
      二段○○○號建築工地時，見該處工地無人看管，遂進入該
      處徒手竊取○○○所有之鋁製梯子1把、塑膠手推車1輛，得
      手後即行離去。
（二）於111年1月12日凌晨5時56分許前某時，徒步行經頭城鎮
      濱海路二段○○○號建築工地時，見該處工地無人看管，遂
      進入該處搜索財物，於同日凌晨5時56分許行至該處三樓
      陽台時，見隔有高度至其胸部之陽台隔牆安全設備之鄰屋
      即頭城鎮濱海路二段○○○號陽台洗衣機上放置○○○所有Gour
      mia品牌之氣炸鍋1台，遂伸手踰越陽台隔牆之安全設備竊
      取之，得手後即行離去。
    嗣○○○發現遭竊時，亦得知○○○亦有物品失竊，遂調閱現場畫
    面後報警並提供相關畫面，○○○清點確認失竊物品 後亦隨即
    報警，警方另行調閱道路監視器及現場監視器畫面後，認陳
    偉達涉有重嫌，警方遂循線至陳偉達住處通知其到所製作筆
    錄，陳偉達即交付前揭竊得之物品予警方查扣，因而查悉上
    情。
二、案經○○○訴由宜蘭縣政府警察局礁溪分局報請臺灣宜蘭地方
    檢察署檢察官偵查後提起公訴，被告於本院準備程序進行中
    ，就被訴事實為有罪之陳述，經裁定改依簡式審判程序審理
    。
    理  由
壹、程序部分：
    本件被告陳偉達所犯係死刑、無期徒刑、最輕本刑為三年以
    上有期徒刑以外之罪，其於審理中就被訴事實為有罪之陳述
    ，經本院告知簡式審判程序之旨，並聽取公訴人、被告之意
    見後，依刑事訴訟法第二百七十三條之一第一項規定，裁定
    進行簡式審判程序並為審理判決，且依刑事訴訟法第二百七
    十三條之二、第一百五十九條第二項之規定，不適用第一百
    五十九條第一項關於排除傳聞證據、第一百六十一條之二關
    於當事人、代理人、辯護人或輔佐人就證據調查之範圍、次
    序及方法表示意見之規定、第一百六十一條之三關於調查被
    告自白的限制之規定、第一百六十三條之一關於聲請調查證
    據的程式之規定、第一百六十四條至第一百七十條關於證據
    調查方法等傳聞法則有關限制證據能力之相關規定，合先敘
    明。
貳、實體部分：
一、認定犯罪事實所憑證據及理由：
    前揭犯罪事實所載2次竊盜犯行，業據被告於警詢、偵查及
    本院準備程序時坦承不諱（見警礁偵字第1110001379號卷〈
    下稱礁溪警卷〉第1至3頁、110年度偵緝字第283號卷〈下稱偵
    緝卷〉第3至6頁、本院卷第52至53頁、第59至61頁），核與
    證人即告訴人○○○於警詢中證述、證人即被害人○○○於警詢中
    證述情節相符（見礁溪警卷第5至14頁），並有現場暨道路
    監視器畫面翻拍照片4幀、宜蘭縣政府警察局礁溪分局扣押
    筆錄、扣押物品目錄表、告訴人○○○領回失竊之Gourmia品牌
    氣炸鍋1台所出具之贓物認領保管單、被害人○○○領回失竊之
    鋁製梯子1把、塑膠手推車1輛所出具之贓物認領保管單各1
    份在卷可佐（見礁溪警卷第4頁、第17至24頁、第39至40頁
    ），足認被告前開自白核與事實相符，應堪採信。綜上，本
    件事證明確，被告涉犯犯罪事實一（一）所載竊盜、犯罪事
    實一（二）所載踰越安全設備竊盜犯行均堪以認定，應予依
    法論科。
二、論罪科刑部分：
（一）按刑法第三百二十一第一項第二款所謂毀越門扇、牆垣及
      其他安全設備，係指毀損、毀壞或超越及踰越門扇、牆垣
      及其他安全設備而言，毀而不越，或越而不毀，均得依該
      條款處斷（司法院院字第610號解釋意旨參照）。又條文
      將「門扇」、「牆垣」、「其他安全設備」並列，則所謂
      「門扇」應專指門戶，指分隔住宅或建築物內外之出入口
      大門而言；所謂「牆垣」，係指圍繞房屋或其庭院土地上
      之圍牆；所謂「其他安全設備」，指門扇、牆垣以外，依
      社會通常觀念足認為防盜之一切設備者。另窗戶（含玻璃
      ）、氣窗、鐵窗、窗戶外加裝之鐵條、通往陽台之落地鋁
      製玻璃門、陽台外之矮牆亦均具有防閑之效用，依社會通
      常觀念，屬於維護安全之防盜設備，均屬該條款所謂其他
      安全設備（最高法院74年台上字第243號、93年度台上字
      第6727號判決意旨參照）。查本案犯罪事實一（二）部分
      ，被告自頭城鎮濱海路二段○○○號陽台處伸手踰越分隔頭
      城鎮濱海路二段○○○號與○○○號陽台之隔牆後竊取放置於頭
      城鎮濱海路二段○○○號陽台之氣炸鍋1台，而該陽台隔牆依
      卷內照片所示，可見高度至約至被告胸口且與頭城鎮濱海
      路二段○○○號、頭城鎮濱海路二段○○○號之建築物結構相連
      ，此情亦據被告於本院準備程序中坦承不諱（見本院卷第
      52頁），是該陽台隔牆既與建築物結構相連，且具有一定
      高度，一般成年人無法輕易伸足跨越，需攀爬始能翻越隔
      牆，該隔牆明顯具有區隔不同門號住宅建築物陽台各有之
      監督權，具隔絕他人擅入之功能，依社會一般通念係有防
      閑之效用，屬於維護安全之防盜設備，自屬安全設備。是
      核被告就犯罪事實一（一）所為，係犯刑法第三百二十條
      之竊盜罪；就犯罪事實一（二）所為，係犯刑法第三百二
      十一條第一項第二款之踰越安全設備竊盜罪。
（二）被告所犯前揭2罪，犯意各別，行為互殊，應予分論併罰
      。　
（三）爰以行為人之責任為基礎，審酌被告前有多次施用毒品、
      不能安全駕駛公共危險、肇事逃逸之前案紀錄，有被告臺
      灣高等法院被告前案紀錄表在卷可稽，素行難認良好，正
      值壯年，卻未思以己力賺取所需，而恣意竊取他人財物，
      嚴重侵害告訴人、被害人之財產權，法治觀念淡薄，未知
      尊重他人之財產法益，對社會治安產生負面影響，所為非
      是，並考量被告犯罪之動機、目的、手段及所竊得之財物
      價值，尚非甚鉅，且於警方通知到案製作筆錄時，主動將
      竊得之物交予警方返還告訴人及被害人，惟現仍未與告訴
      人及被害人達成和解，兼衡其國中畢業之智識程度，從事
      臨時工、家中尚有母親、弟弟、嬸嬸及嬸嬸之子女、未婚
      、經濟狀況勉持之家庭生活狀況（均本院審理中自陳），
      暨其犯後始終坦承犯行、尚知悔改之犯後態度等一切情狀
      ，就被告所犯2次竊盜犯行各量處如主文所示之刑，及諭
      知易科罰金之折算標準，並併考量其犯下2件竊盜案件、
      犯罪行為不法及罪責程度等情況，定應執行刑如主文所示
      ，暨諭知易科罰金之折算標準，以示警懲。
三、不予沒收或追徵之諭知：
（一）按犯罪所得，屬於犯罪行為人者，沒收之。但有特別規定
      者，依其規定；犯罪所得已實際合法發還被害人者，不予
      宣告沒收或追徵，刑法第三十八條之一第一項、第五項定
      有明文。
（二）經查，被告竊得之Gourmia品牌氣炸鍋1台、鋁製梯子1把
      、塑膠手推車1輛，均為被告之犯罪所得，業經被告主動
      交予警方查扣，並分別返還予告訴人○○○、被害人○○○，有
      告訴人○○○具領失竊之Gourmia品牌氣炸鍋所出具之贓物認
      領保管單、被害人○○○具領失竊之鋁製梯子1把、塑膠手推
      車1輛所出具之贓物認領保管單各1紙在卷可佐，是該犯罪
      所得既均已實際合法發還被害人，依刑法第三十八條之一
      第五項規定，爰不予宣告沒收。
據上論斷，應依刑事訴訟法第二百八十四條之一、第二百七十三
條之一第一項、第二百九十九條第一項前段，刑法第三百二十條
第一項、第三百二十一條第一項第二款、第四十一條第一項、第
八項、第五十一條第五款、第三十八條之一第五項，刑法施行法
第一條之一第一項，判決如主文。
本案經檢察官黃明正提起公訴，檢察官劉憲英到庭執行職務。
中    華    民    國    111    年     7    月   11    日
                刑事第四庭  法  官  林惠玲
以上正本證明與原本無異。
如不服本判決應於收受本判決後20日內向本院提出上訴書狀，並
應敘述具體理由。若未敘述理由者，應於上訴期間屆滿後20日內
向本院補提理由書狀(均須按他造當事人之人數附繕本)。
                            書記官  陳蒼仁
中    華    民    國    111    年     7    月   11    日
附錄本案論罪科刑法條：
中華民國刑法第三百二十條（普通竊盜罪、竊佔罪）
意圖為自己或第三人不法之所有，而竊取他人之動產者，為竊盜
罪，處五年以下有期徒刑、拘役或五十萬元以下罰金。
意圖為自己或第三人不法之利益，而竊佔他人之不動產者，依前
項之規定處斷。
前二項之未遂犯罰之。

刑法第三百二十一條第一項
犯前條第一項、第二項之罪而有下列情形之一者，處六月以上五
年以下有期徒刑，得併科五十萬元以下罰金：
一、侵入住宅或有人居住之建築物、船艦或隱匿其內而犯之。
二、毀越門窗、牆垣或其他安全設備而犯之。
三、攜帶兇器而犯之。
四、結夥三人以上而犯之。
五、乘火災、水災或其他災害之際而犯之。
六、在車站、港埠、航空站或其他供水、陸、空公眾運輸之舟、
    車、航空機內而犯之。
前項之未遂犯罰之

刑法施行法第一條之一（罰金貨幣單位與罰鍰倍數）
中華民國九十四年一月七日刑法修正施行後，刑法分則編所定罰
。金之貨幣單位為新臺幣。
九十四年一月七日刑法修正時，刑法分則編未修正之條文定有罰
金者，自九十四年一月七日刑法修正施行後，就其所定數額提高
為三十倍。但七十二年六月二十六日至九十四年一月七日新增或
修正之條文，就其所定數額提高為三倍。